臺灣臺中地方法院刑事判決　　　　　　　　　　九十三年度中交簡上字第四三二號
　　上　訴　人　臺灣臺中地方法院檢察署檢察官
　　被　　　告　乙○○
右上訴人因被告乙○○過失傷害案件，不服本院臺中簡易庭九十三年度中交簡字第一
○四九號中華民國九十三年七月二十一日第一審簡易判決（聲請案號：臺灣臺中地方
法院檢察署九十三年度偵字第八八三二號），提起上訴，本院判決如左：
    主  文
原判決撤銷。
乙○○因過失傷害人，處拘役伍拾日，如易科罰金，以佰元折算壹日。
    事  實
一、乙○○於民國九十三年一月七日中午時分，駕駛牌照號碼ＮＢ─九五二九號自用
    小客車，沿臺中市○區○○○路自西向東方向行駛，於該日十四時許行至該路一
    五○巷口前之慢車道上欲迴車至精武東路之對向車道時，理應注意汽車於迴車前
    暫停並顯示轉燈光或手勢，看清無來往車輛始得迴轉及汽車行經無號誌交岔路口
    ，應減速慢行，作隨時停車之準備，而當時天氣晴、日間自然光線、柏油路面乾
    燥無缺陷、亦無障礙物、視距良好，依當時情況，又無不能注意之情形，竟疏未
    於注意及此，適有甲○○騎乘牌照號碼Ｆ九八─七五一號機車搭載吳俊宗沿精武
    東路自西向東方向駛來，亦疏未注意車前狀況及行經無號誌交岔路口應減速慢行
    作隨時停車之準備，因兩車均有前開之過失，以致甲○○閃避不及，因此發生碰
    撞，致甲○○人車倒地，受有右股骨頭粉碎性骨折合併髖臼撕裂性骨折之傷害。
二、案經被害人甲○○告訴臺灣臺中地方法院檢察署檢察官偵查後聲請簡易判決處刑
    。
    理  由
一、訊據本件被告乙○○於本院審理時對右開事實坦承不諱，核與告訴人指訴及證人
    吳俊宗、吳俊緻與傅咨淵於偵查中證述之情節大致相符，並有道路交通事故現場
    圖、道路交通事故調查報告表（一）、照片六張及賢德醫院診斷證明書一紙附卷
    可稽。按汽車迴車時，應暫停並顯示左轉燈光或手勢，看清無來往車輛，始得迴
    轉；汽車行經無號誌交岔路口，應減速慢行，作隨時停車之準備，道路交通安全
    規則第一百零六條第五款、第九十三條第一項第四款分別定有明文。依前開道路
    交通事故現場圖、道路交通事故調查報告表所示，本件事故發生地點係在臺中市
    東區○○○路與精武東路一五○巷口之交岔路口（三岔路）前，被告與被害人甲
    ○○駕駛車輛行經無號誌交岔路口，均應減速慢行，作隨時停車之準備。而依證
    人吳俊宗、吳俊緻與傅咨淵於偵查中均結證稱，其時被告於慢車道上欲迴車至對
    向車道時，並未依上開規定顯示左轉燈號等語（見偵查卷第二十五頁），而事故
    發生當時天氣晴、日間自然光線、柏油路面乾燥無缺陷、亦無障礙物、視距良好
    ，亦有道路交通事故調查報告表（一）附卷可佐，依當時情況，又無不能注意之
    情形，被告竟疏未注意減速慢行作隨時停車之準備及迴車前暫停並顯示轉燈光或
    手勢，看清無來往車輛始得迴轉，貿然迴轉，以致告訴人甲○○閃避不及而發生
    本件車禍，並受有右股骨頭粉碎性骨折合併髖臼撕裂性骨折之傷害，被告自有過
    失責任甚明，是被告之自白應與事實相符。雖被害人甲○○於行經無號誌交岔路
    口時，亦疏未減速慢，行作隨時停車之準備及注意車前狀況，然此僅係被害人是
    否與有過失及被告是否得於民事程序主張過失相抵之問題，並不能因此解免被告
    過失之責任。而被告過失行為與告訴人之受傷間具有相當因果關係。本件事證明
    確，被告過失傷害犯行堪以認定。
二、核被告乙○○所為係犯刑法第二百八十四條第一項之過失傷害罪。原審予以論科
    ，固非無見，惟原審未審酌被告尚有行經無號誌交岔路口未減速慢行，作隨時停
    車準備之過失及被害人於本件車禍之發生亦有過失，其就上開部分認定之事實尚
    有未洽；上訴人提起上訴，雖未就此部分指摘，惟原判決既有上開可議之處，即
    屬無可維持，自應由本院予以撤銷改判。爰審酌被告之過失程度，且告訴人因本
    件事故而受傷，然亦同有過失，及被告尚未能與告訴人達成和解，賠償損害等一
    切情狀，量處如主文所示之刑，並諭知易科罰金之折算標準。
據上論斷，應依刑事訴訟法第四百五十五條之一第三項、第三百六十九條第一項前段
、第三百六十四條、第二百九十九條第一項前段，刑法第二百八十四條第一項前段、
第四十一條第一項前段，罰金罰鍰提高標準條例第一條前段、第二條前段，判決如主
文。
本案經檢察官丙○○到庭執行職務。
中      華      民      國    九十三    年      十      月      五      日
                              臺灣臺中地方法院交通法庭
                                  審判長法  官  許  金  樹
                                        法  官  王  靜  秋
                      法  官  張  清  洲
右正本證明與原本無異。
本件不得上訴。
                                        書記官
中      華      民      國    九十三    年      十      月      五      日
附錄本案論罪科刑法條全文
刑法第二百八十四條第一項：
因過失傷害人者，處六月以下有期徒刑、拘役或五百元以下罰金，致重傷者，處一年
以下有期徒刑、拘役或五百元以下罰金。
